臺灣高等法院刑事裁定
                                      109年度抗字第568號
抗  告  人
即受 刑 人  吳坤鴻



上列抗告人因聲請定應執行刑案件，不服臺灣士林地方法院於中
華民國109年3月23日所為109年度聲字第360號裁定，提起抗告，
本院裁定如下： 
    主  文
抗告駁回。
    理  由
一、原裁定意旨略以：受刑人吳坤鴻因犯如附表所示之罪，經法
    院判處如附表所示之刑確定，其中編號1所示之罪雖已執行
    完畢，惟與編號2所示之罪合於數罪併罰要件，檢察官聲請
    定其應執行刑，核屬正當，爰斟酌上開2罪均是施用第二級
    毒品罪、其罪質特性、犯罪之情節、侵害法益之屬性及程度
    、間隔時間等一切情狀，合併定其應執行刑為有期徒刑8月
    ，並諭知如易科罰金，以新臺幣(下同)1千元折算1日等語。
二、抗告意旨略以：受刑人因另案經臺灣新北地方法院以106年
    度審訴字第1142號判處有期徒刑9月、6月；臺灣士林地方法
    院以106年度簡上字第164號判處有期徒刑6月，此3罪才需數
    罪併罰等語。
三、經查：
(一)受刑人吳坤鴻因犯如附表所示之罪，經法院判處如附表所示
    之刑確定，其中編號1所示之罪雖已執行完畢，惟與編號2所
    示之罪合於裁判確定前所犯數罪之要件，且原審為其犯罪事
    實最後判決之法院等情，有各該刑事判決書及本院被告前案
    紀錄表可稽。茲檢察官聲請就上開2罪定其應執行刑，原審
    認聲請為正當，斟酌上述一切情狀，定其應執行之刑，並諭
    知易科罰金之折算標準。經本院審查，原裁定行使自由裁量
    ，未逾刑法第51條第5款之法律外部性界限，其對於受刑人
    所犯數罪為整體非難評價，適用「限制加重原則」之量刑原
    理，給予受刑人適度之刑罰折扣，所酌定之應執行刑符合法
    律授與裁量權之目的，並無違反比例原則、平等原則、責罰
    相當原則、重複評價禁止原則等情形，亦無逸脫法律秩序理
    念及法律目的之內部性界限，應予維持。
(二)受刑人雖以前詞提起本件抗告，惟法院受理檢察官聲請定應
    執行刑案件，係以檢察官所聲請內容，作為審查及裁判之範
    圍，未經檢察官聲請部分，基於不告不理原則，法院不得任
    意擴張予以審理。抗告意旨所舉其他另案，均未經檢察官列
    為本件聲請範圍，法院無從審究，縱有合乎數罪併罰要件之
    情形，應依刑事訴訟法第477條第2項規定，請檢察官另行提
    出聲請，不能憑以動搖原裁定之適法妥當性。此外，受刑人
    未具體指摘原裁定行使法律賦予之自由裁量權，究竟有何違
    法或不當情形，其提起本件抗告，為無理由，應予駁回。
四、依刑事訴訟法第412條，裁定如主文。
中　　華　　民　　國　　109 　年　　4 　　月　　27　　日
              　　刑事第六庭    審判長法　官  劉方慈
                                      法　官  林家賢
                                      法　官  朱嘉川
以上正本證明與原本無異。
不得再抗告。
                                      書記官  尤朝松 
中　　華　　民　　國　　109 　年　　4 　　月　　28　　日
附表：
編  號  1 2 罪  名  毒品危害防制條例 毒品危害防制條例 宣告刑  有期徒刑4月 有期徒刑6月 犯罪日期  104年11月22日晚間某時 105年6月27日 偵查(自訴)機關年度案號  新北地檢105年度毒偵字第1316號 士林地檢105年度毒偵字第2076號 最後事實審 法院 新北地院 士林地院  案號 105年度審簡字第766號 106年度簡上字第164號  判決日期 105年5月31日 107年7月19日 確定判決 法院 新北地院 士林地院  案號 105年度審簡字第766號 106年度簡上字第164號  判決確定日期 105年7月6日 107年7月19日 是否為得易科罰金之案件  是 是